# 求教陈版主生产销售企业承办演唱会的会计处理

提问人：铁头娃 时间：2019-07-25 16:11:09
一生产销售企业拟承办某艺人的一场巡回演唱会以达到品牌宣传的效果企业承担所有的演唱会成本（包括艺人费用及落地费用等），同时企业收取门票收益，如何进行会计处理？考虑专项核算，净额计入销售费用是否妥当？

回答人：chenyiwei
鉴于目的是品牌宣传，且承办演唱会并不属于本企业的 “日常活动”，故可以采用你说的 “专项核算，净额计入销售费用” 的处理方式。

提问人：铁头娃 时间：2019-07-26 10:24:07
陈版主如果企业在承办演唱会时除了自己进行品牌展示外，还会外售部分广告权益获得收益加之产生的门票收益，收益总额大于成本投入，产生净收益，此时净额计入销售费用是否妥当。

回答人：chenyiwei
这种情况应首先取得承办商业性演出的许可，在此基础上确认收入和成本。